Inventaris van de archieven van de Raad van Advies voor de Ruimtelijke Ordening (RARO), 1965-1994 (1996) en de Raad voor de Ruimtelijke Ordening (RaRO), (1991) 1995-1996 (1998) en hun commissies en werkgroepen
Nationaal Archief, Den Haag
- H.J. van Hunnik
De Wet Herziening Adviesstelsel van 1996, bijgenaamd Woestijnwet bepaalde, dat de Raad voor de Volkshuisvesting (RaVO), de Raad voor de Ruimtelijke Ordening (RaRO) en de Raad voor het Milieubeheer (RMb) moesten verdwijnen (inventarisnrs. 30, 1268). De algemene regels voor de advisering bij het nieuwe verkleinde adviesstelsel werden uitgewerkt in de Kaderwet Adviescolleges van 1996 (inventarisnr. 1269). Beide wetten traden op 1 januari 1997 in werking. Door middel van de Wet tot instelling van de Raad voor Volkshuisvesting, Ruimtelijke Ordening en Milieubeheer van 1996 ging de RaRO, tesamen met de RaVO en de RMb per 1 januari 1997 op in de VROM-raad (inventarisnr. 1270).
Vestigingsplaats van het Secretariaat van de Raad voor de Ruimtelijke Ordening
Tot en met 12 mei 1996 - Willem Witsenplein 6, 's-Gravenhage (in het VROM dépendance-gebouw).
Vanaf 13 mei 1996 - Koningin Julianaplein 2, 's-Gravenhage (in het VROM dépendance-gebouw "Bellevue").
Samenstelling
2.1. Overzicht van voorzitters, vice-voorzitters, leden van het Presidium, (algemeen) secretarissen en plaatsvervangend / adjunct-secretarissen 1995-1996
2.1.2. Van de Raad voor de Ruimtelijke Ordening (RaRO) 1995-1996
Tevens lid van het Presidium
Drs. R.J. de Wit 1995-1996
Tevens lid van het Presidium
Mr. C.P.M. Bevers 1995-1996
Mevr. Ir. H.Ch.M. Heyning 1995-1996
Mr. P.G.A. Noordanus 1995-1996
Prof. Ir. F.M. Sanders 1995-1996
Prof. Mr. P.J.J. van Buuren 1996
Directeur-Generaal van de Ruimtelijke Ordening
Mevr. Mr. J.A.M. Kroese-Duysters 1995-1996
Tevens lid en secretaris van het Presidium
Ir. A.J.F. de Vries 1995-1996
Drs. H.J. van Bemmel 1995-1996
Dr. J.J.M. Hemel 1995-1996
Drs. P.C.M. Levelink 1995
Mevr. M.A.C.C. Oomen-Baken 1995-1996
Drs. J.L. ten Broek 1995-1996
2.2. Samenstelling van de Plenaire Raad
2.2.3. Bij de instelling van de Raad voor de Ruimtelijke Ordening (RaRO) op 1 januari 1995
Tevens raadslid
- Drs. R.J. de Wit, oud-Commissaris der Koningin in de provincie Noord-Holland
Tevens raadslid
- Mr. C.P.M. Bevers, oud-burgemeester van Hengelo (provincie Overijssel), rechter in de Rechtbank te Almelo.
- Drs. R.J. de Wit, voorzitter
- Mr. C.P.M. Bevers, voorzitter van de Commissie Landelijke Gebieden
- Mevr. Ir. H.Ch.M. Heyning, voorzitter van de Commissie Stedelijke Gebieden
- Mr. P.G.A. Noordanus, voorzitter van de Commissie Wetgeving
- Prof. Ir. F.M. Sanders, voorzitter van de Commissie Infrastructuur
- Mevr. Mr. J.A.M. Kroese-Duysters, Directeur-Generaal van de Ruimtelijke Ordening
- Ir. A.J.F. de Vries, secretaris
Zetel van de werkgeversorganisaties
- lid. Dr. F.B. Lempers, directeur van de Vereniging Verbond van Nederlandse Ondernemingen - Nederlands Christelijk Werkgeversverbond
- plaatsvervangend (plv.) lid Drs. F. Veenema
Zetel van de werknemersorganisaties
- lid Mevr. Drs. M. van Rossen, burgemeester van Hellevoetsluis en voorzitster van het Nederlands Instituut voor Ruimtelijke Ordening en Volkshuisvesting
- plv. lid Drs. J.J. Modder
Zetel van de landbouworganisaties
- lid Drs. H.J. Kloosterboer, beleidsmedewerker planologie van het Landbouwschap
- plv. lid Ir. S. van Dijk
Zetel van de organisaties op het gebied van natuur- en milieubeheer
- lid P. Nijhoff, directeur van de Stichting Natuur en Milieu
- plv. lid Ir. W.J. van Grondelle
Zetel van de organisaties op het gebied van sociale woningbeheerders
- lid Mevr. Mr. J.E. Biesheuvel-Vermeijden, lid van het dagelijks bestuur van het Nederlands Christelijk Instituut voor Volkshuisvesting
- plv. lid Drs. G.L. Aquina
Zetel van de organisaties op het gebied van beroepsvervoer
- lid Mr. S.D. Renzema, directeur van Midnet Groep N.V.
- plv. lid Ir. L. van der Hoeven
Zetel van de organisaties op het gebied van recreatie
- lid Ir. P.H.R. Langeweg, Koninklijke Nederlandse Toeristenbond ANWB
- plv. lid Mr. L.J. Meiresonne
Zetel van de consumentenorganisaties
- lid Mevr. Ir. H. van Eys, directrice van het Buro voor Ruimtelijke Vormgeving Van Eys
Zetel voor de maatschappelijke en sociaal-economische ontwikkelingen, en de vastgoed-sector
- lid Prof. Ir. M. van den Berg, directeur van de Dienst Ruimte en Groen van de provincie Noord-Holland
Zetel voor de ruimtelijke kwaliteit van de dagelijkse leefomgeving
- lid Mevr. Ir. H.Ch.H. Heyning, algemeen directeur van de Sector Ruimtelijke Ontwikkeling en Beheer van de gemeente Ede
- plv. lid Mevr. Drs. A.M.W. Theissen
Zetel voor het milieubeheer
- Drs. A.F. van de Klundert, hoofd Ruimtelijke Planvorming en Openluchtrecreatie van de Dienst Landbouwkundig Onderzoek "Staringcentrum"
Zetel voor het ruimtelijk relevant recht
- lid Mr. P.G.A. Noordanus, wethouder voor Ruimtelijke Ordening, Stadsvernieuwing en Volkshuisvesting van de gemeente 's Gravenhage
- plv.lid Prof. Mr. P.J.J. van Buuren
Zetel voor de technische infrastructuur
- lid Prof. Ir. F.M. Sanders, hoogleraar infrastructuurplanning aan de Technische Universiteit te Delft
Zetel van de provincies
- Mevr. P.H.M. Jacobs-Aarts, lid van Gedeputeerde Staten van de provincie Noord-Brabant
Zetel van de gemeenten
- Mr. C.P.M. Bevers, oud-burgemeester van Hengelo (provincie Overijssel), rechter in de Rechtbank te Almelo
- Ir. A.J.F. de Vries
2.3. Alfabetisch overzicht van de vaste en ad hoc commissies van de Raad voor de Ruimtelijke Ordening (RaRO) 1995-1996
Bestuurlijke Organisatie (1995-1996), Commissie voor de
Europa (1992-1994), Commissie ad hoc
Groene Hart (1995), Bijzondere Voorbereidingsgroep Advisering
Infrastructuur (1995-1996), Commissie
Landelijke Gebieden (1995-1996), Commissie
Milieubeleid (1995), Commissie Ruimtelijke Ordening en
Ruimtelijke Ordening Extra (1995), Gezamenlijke Voorbereidingscommissie van de Raad voor de Ruimtelijke Ordening, de Raad voor de Volkshuisvesting en de Raad voor het Milieubeheer ten behoeve van de advisering over de herziening van de Vierde Nota voor de
Stedelijke Gebieden (1995-1996), Commissie
Wetgeving (1995-1996), Commissie
Geschiedenis van het archiefbeheer
Het secretariaatsarchief van de Raad van Advies voor de Ruimtelijke Ordening (RARO) berustte bij het Ministerie van Volkshuisvesting, Ruimtelijke Ordening en Milieubeheer (VROM). In 1965 werd het RARO-archief aanvankelijk gevormd door het Bureau Documentenbeheer van de Rijksplanologische Dienst, maar al gauw ging dit over naar het Raadssecretariaat, alwaar een archieffunctionaris het ging beheren. In de loop der jaren werden diverse pogingen ondernomen om de organisatie van post- en archiefzaken te verbeteren. Vooral met betrekking tot de toegankelijkheid van het archief, met name betreffende de ordening en dossiervorming, waren er wensen ter verbetering.
Het archiefdeel betreffende de eerste periode werd afgesloten in het jaar 1989 en is in 1993 overgeplaatst naar het Semi-Statisch Archief (SSA) van de Dienst Documentaire Informatie (DDI) van het Ministerie van VROM. Het archiefdeel over de tweede periode 1990-1994 volgde in 1996. Het secretariaatsarchief van de Raad voor de Ruimtelijke Ordening (RaRO) werd in 1997 overgeplaatst. In 1997 ontving DDI-SSA ook het persoonlijk RARO/RaRO-archief van Drs. R.J. de Wit, die vanaf 1965 ononderbroken raadslid was geweest en in het laatste jaar 1996 als voorzitter afscheid nam van de RaRO. Dit archief is betrokken bij de inventarisatie.
Het archief van de RARO 1965-1994 was bijna geheel naar organisatie ingericht. Per organisatorische eenheid werden er series agenda's met vergaderstukken, series notulen en correspondentie-mappen gevormd. Daarnaast bevonden zich in het archief ook bundels met originelen van ingekomen, en archiefcopieën van uitgaande stukken, die per soort gearchiveerd waren. Omdat het Secretariaat steeds kleine gedeeltes naar het semi-statisch archief van de RARO heeft verplaatst, werden opeenvolgende deelmappen verspreid aangetroffen. Door de ordening naar organisatie was het archief moeilijk toegankelijk, per onderwerp of per zaak was het lastig zoeken. De totstandkoming van raadsadviezen was bijvoorbeeld hierin niet als een geheel terug te vinden.
Het archief van de RaRO 1995-1996 was eveneens grotendeels naar organisatie geordend. Betreffende een aantal adviezen waren er dossiers gevormd.
Aanvankelijk bleek het archief nogal incompleet, zelfs gepubliceerde eindprodukten en veel stukken van het Centraal Punt Inspraak ontbraken. Echter na een zoekactie op het Secretariaat van de Raad is het meeste hiervan gevonden. Van een aantal brieven is alleen een copie aangetroffen.
Het archief bestond voornamelijk uit mappen, geplaatst in archiefdozen. Daarnaast waren er ook ordnerklappers en was er los archiefmateriaal.
De te selecteren en te inventariseren semi-statische archieven van beide raden en het RARO/RaRO-archief van Drs. R.J. de Wit omvatten in totaal 77 meter.
De verwerving van het archief
Overbrenging van een overheidsarchief
Inhoud en structuur van het archief
2.17
Selectie en vernietiging
Als wettelijke grondslag voor de selectie is aangehouden de "Lijst van te vernietigen archiefstukken van het Ministerie Volkshuisvesting, Ruimtelijke Ordening en Milieubeheer (VROM) van 1993, Hoofdstuk Bedrijfsvoering". Daarnaast gold de "Lijst van te bewaren archiefstukken van de dienstonderdelen van de Centrale Sector van het Ministerie VROM", een uittreksel van voornoemde lijst. Een nadere uitwerking van dit algemeen voorschrift was een interne richtlijn voor archiefinventarisatie, opgesteld door het Centraal Archief van het Ministerie van VROM.
In alle gevallen zijn zo veel mogelijk originele archiefstukken geïnventariseerd. Echter de originele reactiebrieven van de inspraak bij planologische kernbeslissingen (PKB's) werden meermaals niet bewaard in het archief van de Raad, maar in dat van het desbetreffende vakministerie. Deze zijn vervangen door copieën in boekvorm, die openbaar ter inzage gelegen hebben.
Bij raadsadviezen is in overleg met het Secretariaat van de Raad bepaald welke categorieën archiefstukken zodanig van belang zijn om voor blijvende bewaring in aanmerking te komen. Tot de bewaarde stukken behoren onder meer: correspondentie met de minister van VROM, secretariaatsnotities, schriftelijke bijdragen van raadscommissies, conceptadviezen met wezenlijke veranderingen, het conceptadvies voor de Raad, nota's aan de raadsleden, notulen van de raads- en commissievergaderingen, het vastgestelde advies en stukken over de evaluatie achteraf.
In beide geïnventariseerde raadsarchieven zijn ook exemplaren van achiefstukken van andere organen opgenomen. Deze kunnen voor het begrip van een zaak niet gemist worden, of zijn ter completering van de inspraak toegevoegd aangezien zij een fase van de inspraakprocedure bij planologische kernbeslissingen betreffen, die voorheen door het Centraal Punt Inspraak (CPI) behandeld werd. (Voor zover deze stukken in het semi-statisch archief van de RARO/ RaRO aangetroffen werden).
Publicaties op persoonlijke titel van medewerkers van het Secretariaat van de RARO/RaRO zijn niet opgenomen in de twee archieven. Zie hiervoor achterin de jaarverslagen over 1983 tot 1996 (inventarisnrs. 70, 71, 72, 1283).
Voor de inventarisatie bestond de omvang van de semi-statische archieven van beide raden te samen uit 77 meter. Na bewerking was 18 meter voor blijvende bewaring geselecteerd, dat wil zeggen 22 % van het totale archief. Dit percentage lijkt laag voor een beleidsarchief, maar hierbij dient het inbegrepen persoonlijk archief van Drs. R.J. de Wit met voornamelijk duplicaten in aanmerking genomen te worden.
Vernietigd werden: Verwerkte gegevens, concepten zonder wezenlijke veranderingen, geleidebrieven, correspondentie van weinig waarde, stukken ter kennisname en kopieën.
Ordening van het archief
In de oude situatie was het RARO- en RaRO-archief bijna geheel geordend naar organisatie. Hierbij waren stukken betreffende beleid, organisatie en taakuitvoering per organisatie-eenheid gearchiveerd. Hierdoor waren onderwerpen en zaken meestal niet bijeen terug te vinden. Zodoende leek een herordening noodzakelijk.
De indeling van de inventaris is onderwerpsgewijs ingericht. Voor het indelingsschema van de rubrieken van de inventarissen is gekozen voor de volgende hoofdindeling:
A. Organisatie.
In hoofdstukken 3.A en 4.A van de inventarissen zijn archiefstukken beschreven, die alleen over de instelling, de instandhouding en het functioneren van de RARO gaan, en stukken, die zowel op de organisatie als op de taakuitvoering betrekking hebben.
B. Taakuitvoering.
In hoofdstukken 3.B en 4.B van de inventarissen zijn de archiefstukken verdeeld over rubrieken, die alle een facet van de ruimtelijke ordening inhouden. Onder deze facetten zijn de stukken betreffende de totstandkoming van een advies bijeengebracht, onderscheiden naar onder meer de inbreng van commissies, het concept-advies en het eindadvies, en eventuele inspraakstukken zijn hieraan toegevoegd.
Deze verzamelbeschrijving geeft aldus een chronologisch overzicht van de totstandkoming van het advies. Hierdoor was het noodzakelijk het oorspronkelijke organisch verband tussen de stukken van de Plenaire Raad, het Presidium en de commissies los te laten.
Commissiestukken betreffende samenstelling, taak, werkwijze, agenda's en notulen zijn bij het onderwerp van de doelstelling van de commissie als verzamelbeschrijving in de inven-taris opgenomen.
De inventaris geeft zo overzichtelijk de doelgebieden van de RARO weer, waarmee gemakkelijk de vraag beantwoord kan worden: "Waar heeft de RARO zich mee bezig-gehouden?" (Zie de inhoudsopgave bij 3 en 4.) De trefwoordenlijst geeft de mogelijkheid om alfabetisch naar onderwerpen te zoeken (onderdeel 5, blz. 183).
Aanwijzingen voor de gebruiker
Openbaarheidsbeperkingen
Volledig openbaar.
Materiële beperkingen
Aanvraaginstructie
Openbare archiefstukken kunnen online worden aangevraagd en gereserveerd. U kunt dit ook via de terminals in de studiezaal van het Nationaal Archief doen. Om te kunnen reserveren dient u de volgende stappen te volgen:
U maakt een profiel aan op www.gahetna.nl, en logt vervolgens in
Via de archiefinventaris (alleen de beschrijvingen met rode nummers) selecteert u het gewenste archiefstuk door op de knop 'Reserveren' te klikken
In het volgende scherm geeft u aan op welke dag u het archiefstuk wilt inzien
Indien u zich bevindt in de studiezaal en een tafelnummer heeft ontvangen kunt u dit nummer vermelden. Als u geen tafelnummer heeft kunt u tafelnummer 777 laten staan
Vervolgens bevestigt u uw reservering door deze te versturen.
Verwant materiaal
Beschikbaarheid van kopieën
Bijlagen
Overzicht van geraadpleegde bronnen
Wetten
Wet op de Ruimtelijke Ordening van 1964, artikelen 54 t/m 57
Staatsblad 222.
Besluit op de Ruimtelijke Ordening van 1965, artikelen 33 t/m 39
Staatsblad
339.
Gewijzigde Wet op de Ruimtelijke Ordening van 1985, artikelen 54 t/m 57 (gelijk aan die in de WRO 1964)
Staatsblad
626.
Gewijzigd Besluit op de Ruimtelijke Ordening van 1985, artikelen 31 t/m 37
Staatsblad
627.
Wet Versobering en Harmonisatie Externe Adviesorganen op het terrein van Volkshuisvesting, Ruimtelijke Ordening en Milieubeheer van 1994, waarin wijziging van de Wet op de Ruimtelijke Ordening, nieuwe artikelen 54 en 55
Staatsblad
766. Zie ook inventarisnr. 1262.
Wet Herziening Adviesstelsel van 1996
Staatsblad
377.
Kaderwet adviescolleges van 1996
Staatsblad
378. Inventarisnr. 1269.
Jaarverslagen van de Raad van Advies voor de Ruimtelijke Ordening (RARO) en de Raad voor de Ruimtelijke Ordening (RaRO)
Jaarverslagen van de Rijksplanologische Dienst 1965 t/m 1979, gedeelten over de RARO; Staatsdrukkerij en -Uitgeverij, 's-Gravenhage. Inventarisnr. 69.
Jaarverslagen van de Raad van Advies voor de Ruimtelijke Ordening 1980 t/m 1994; RARO / Staatsdrukkerij-Uitgeverijbedrijf, 's-Gravenhage. Inventarisnrs. 70-72.
Jaarverslagen van de Raad voor de Ruimtelijke Ordening 1994-1996; RaRO, 's-Gravenhage. Inventarisnr. 1283.
Periodiek van de RARO/RaRO
Res Rarorum, Informatie over de Raad en zijn commissies, uitgaven 1983-1995; RARO/RaRO, 's-Gravenhage. Inventarisnrs. 79-81, 1284.
Herdenkingsuitgaven van de RARO/RaRO
Brochure Tienjarig bestaan van de Raad van Advies voor de Ruimtelijke Ordening; RARO / Staatsdrukkerij, 's-Gravenhage, 1975. Inventarisnr. 82.
Brochure Korte terugblik op twintig jaar Raad van Advies voor de Ruimtelijke Ordening, bij het RARO-jaarverslag over 1985; RARO / Staatsdrukkerij en Uitgeverij, 's-Gravenhage, 1986. Inventarisnr. 83.
Brochure Terugblik ter gelegenheid van het 25-jarig jubileum van de Raad van Advies voor de Ruimtelijke Ordening, bij het RARO-jaarverslag over 1990; RARO, 's-Gravenhage, 1991. Inventarisnr. 84.
Epiloog, Afscheid van de Raad van Advies voor de Ruimtelijke Ordening, uitgave ter gelegenheid van de beëindiging van de Raad; RaRO, 's-Gravenhage, 1995. Inventarisnr. 31.
Continuïteit en vernieuwing, bundel opstellen aangeboden aan Drs. R.J. de Wit, uitgave ter gelegenheid van de beëindiging van zijn functie als voorzitter van de Raad voor de Ruimtelijke Ordening, RaRO, 's-Gravenhage. Inventarisnr. 1280.
Uitgaven van het Centraal Punt Inspraak van de RARO
Cahier nummer 11 Balans van de inspraak; Centraal Punt Inspraak van de RARO, 's-Gravenhage, 1985. Inventarisnr. 1238.
Cahier nummer 14 Inspraak op rij; Centraal Punt Inspraak van de RARO, 's-Gravenhage, 1988. Inventarisnr. 1239.
Inspraakverkenningen, uitgave ter gelegenheid van de beëindiging van taken van het Centraal Punt Inspraak; Centraal Punt Inspraak van de RARO, 's-Gravenhage, 1988. Inventarisnr. 1240.
Algemene literatuur
Siraa, H.T.; Een miljoen nieuwe woningen; De rol van de rijksoverheid bij wederopbouw, volkshuisvesting, bouwnijverheid en ruimtelijke ordening (1940-1963); Staatsdrukkerij en -Uitgeverij, 's-Gravenhage, 1989.
Siraa, H.T., van der Valk, A.J., Wissink, W.L.; Met het oog op de omgeving; Een geschiedenis van de zorg voor de kwaliteit van de leefomgeving; Het Ministerie van Volkshuisvesting, Ruimtelijke Ordening en Milieubeleid (1965-1995); SDU-Uitgevers, 's-Gravenhage, 1995.
Lijst van gebruikte afkortingen
Bij afkortingen van raden, commissies, werkgroepen en dergelijke scheidt dikwijls een liggend streepje de overlegsoortnaam van de inhoudelijke benaming. Hiermee wordt aangegeven, dat de afkorting zowel in zijn geheel, alsook zonder de afgekorte overlegsoortnaam op de archiefstukken kan voorkomen. Deze afkortingen staan bij de RARO/RaRO meestal vermeld op de vergaderstukken die per zaak of onderwerp zijn gearchiveerd en hiermee is te herleiden tot welk RARO/RaRO-overleg het archiefstuk behoort.
[19..]Een jaartal tussen haakjes geeft bij ongedateerde archiefstukken het vermoedelijke jaar van opmaak aan.
AER
Algemene Energieraad
AM
Consultatiegroep Adviesaanvraag Markerwaard
AMER
Aanvulling milieu-effectrapportage
AMvB
Algemene Maatregel van Bestuur
ANZKG
Streekplan Amsterdam-Noordzeekanaalgebied
AROB
Administratieve Rechtspraak Overheidsbeschikkingen
AWB
Algemene Wet Bestuursrecht
ASEV
Stuurgroep Aanvullend Structuurschema Elektriciteitsvoorziening
BDIV
Beleidsplan Drink- en Industriewatervoorziening
BELSTATO
Beleid voor stadsvernieuwing in de toekomst
BIO
Werkcommissie Intensieve Veehouderij
BIVN
Commissie Bevolkingsinspraak Verstedelijkingsnota
B(L)(+)
Werkcommissie Bedrijfsleven (Plus)
BO
Commissie voor de Bestuurlijke Organisatie
BON
Regeringsnota Bestuur op Niveau
BOSA
Bijzonder Overlegorgaan Secretariaten Adviesorganen
BRO
Besluit op de Ruimtelijke Ordening
B-ROV
Begeleidingsgroep Ruimtelijke Ordening en Vormgeving
BV
Commissie Bestuursvormen en Bestuurlijke Indeling
BWI
Werkcommissie Beleids- en Wettelijk Instrumentarium
c.a.
cum annexis
C-AM
Consultatiegroep Adviesaanvraag Markerwaard
C-CB
Commissie ad hoc Complementair Bestuur
C-D
Commissie ad hoc Deregulering
CEBRO
Ad hoc Commissie Energiebesparing en Ruimtelijke Ordening
CEV
Commissie Energievraagstukken
C-I
1. Commissie Inspraak
2. Commissie ad hoc Interimwet Bestuurlijke Gebieden cum annexis
C-IBW
Commissie Inrichtings- en Beheerswetgeving
C-Infra
Commissie Infrastructuur
C-LG
Commissie Landelijke Gebieden
C-LH
Commissie Luchthavens
C-MW
Commissie ad hoc Markerwaard
C-NM
Commissie ad hoc Nota Markerwaardgebied
C-O
1. Commissie ad hoc Ontgrondingen
2. Werkcommissie Instrumentatie/-tarium Ontgrondingenbeleid
C-OGAP
Commissie Operationele Gebiedsaanwijzing
CO-ROM
Commissie Ruimtelijke Ordening en Milieubeleid
CO-SBUI
Commissie ad hoc Structuurschema Buisleidingen
CO-SDIW
Commissie ad hoc voor het Structuurschema Drink- en Industriewatervoorziening
COT
Compagniesoefenterrein
C-OW
Commissie van Overleg voor de Wegen
CPI
Centraal Punt Inspraak van het Secretariaat van de RARO
C-RAZO
Commissie Ruimtelijke Aspecten Zeehavenontwikkeling
C-ROP
Commissie Regionale Ontwikkelingsprogrammering
CS
Centrale Sector van het Ministerie van Volkshuisvesting, Ruimtelijke Ordening en Milieubeheer
C-SG
Commissie Stedelijke Gebieden
C-SIB
Commissie Spreidings- en Inrichtingsbeleid
C-SR
Commissie Stedelijke Reconstructie
C-SV
Commissie Stadsvernieuwing
C-SVR
Commissie ad hoc Schadevergoedingsregelingen ex artikel 49 Wet op de Ruimtelijke Ordening
C-VV
Commissie Verkeer en Vervoer
CW
Werkcommissie Coördinatie Wetgeving Onroerend Goed
C-W
Commissie Wetgeving
C-WRO
Commissie Wet op de Ruimtelijke Ordening
C-WW
Commissie Woonplaatskeuze en Woonmilieu
C-WZ
Commissie ad hoc Partiële Herziening Planologische Kernbeslissing Waddenzee
C-ZWN
Commissie Zuidwest-Nederland
D
Commissie ad hoc Deregulering
DEVO
Commissie ad hoc Decentralisatie Volkshuisvesting
DIV
Drink- en Industriewatervoorziening
DIW
Stuurgroep Structuurschema Drink- en Industriewatervoorziening
DP
Commissie Distributieplanologie
DROM
Actieprogramma Deregulering Ruimtelijke Ordening en Milieubeheer
DUBO
Duurzaam bouwen
EC-WABM
Evaluatiecommissie Wet Algemene Bepalingen Milieuhygiëne
EG
Europese Gemeenschappen
EOT
Eenheidsoefenterrein
GB
Commissie ad hoc Grondbeleid
GI
Werkgroep Gemeentelijke Inspraak
GLE
Grote landschappelijke eenheid
GOGA
Geïntegreerde operationele gebiedsaanwijzing
GV
Werkcommissie Goederenvervoer
GVC-VINEX
Gezamenlijke Voorbereidingscommissie ten behoeve van de Vierde Nota voor de Ruimtelijke Ordening Extra
HSL
Hogesnelheids(spoor)lijn
I
1. Commissie Inspraak
2. Commissie ad hoc Interimwet Bestuurlijke Gebieden cum annexis
IBW
Commissie Inrichtings- en Beheerswetgeving
IGI
Projektgroep Inventarisatie Gemeentelijke Inspraak
IMER
Integrale Milieu-effectenrapportage
Infra
Commissie Infrastructuur
KB
Werkgroep Kroonberoep
KNMI
Koninklijk Nederlands Metereologisch Instituut
KUN
Katholieke Universiteit Nijmegen
LERO
Onderzoek Literatuurverkenning Energie en Ruimtelijke Ordening
LG
Commissie Landelijke Gebieden
LH
1. Werkcommissie Luchthaven
2. Commissie Luchthavens
LI
Werkcommissie Landinrichting
LNV
Landbouw, natuurbeheer en visserij
LPG
Liquid petrol/propane gas
MER
Milieu-effectrapportering, -rapportage
MN
Commissie ad hoc voor de Milieunormen
MPS
Meerjarenplan Stadsvernieuwing
MPW
Meerjarenplan Woningbouw
MRO
Werkcommissie Milieu – Ruimtelijke ordening
MV
Commissie Milieuvraagstukken
MV-BWI
Werkcommissie Beleids- en Wettelijk Instrumentarium van de Commissie Milieuvraagstukken
MW
Commissie ad hoc Markerwaard
MWB
Meerjarenplan Woningbouw
NEI
Nederlands Economisch Instituut
NIMAT
Niet in mijn achtertuin
NIMBY
Not in my back-yard
NLG
1. Nota Landelijke Gebieden
2. Stuurgroep Nota Landelijke Gebieden
NM
Commissie ad hoc Nota Markerwaardgebied
NMP
Nationaal Milieubeleidsplan
NMP2
Tweede Nationaal Milieubeleidsplan
NNAO
Stichting "Nederland Nu Als Ontwerp"
NRP
Notitie Ruimtelijke Perspectieven
NRSEB
Nota Regionaal Sociaal-economisch Beleid
NW4
Vierde Nota Waterhuishouding
O
1. Commissie ad hoc Ontgrondingen
2. Werkcommissie Instrumentatie/-tarium Ontgrondingenbeleid
OGA
1. Werkcommissie Operationele Gebiedsaanwijzing
2. Werkcommissie Wettelijke Regeling Operationele Gebiedsaanwijzing
OGAP